【裁判字號】    99,抗,614
【裁判日期】    990531
【裁判案由】    聲請定其應執行刑
【裁判全文】
臺灣高等法院刑事裁定                   99年度抗字第614號
抗  告  人  甲○○
上列抗告人因聲請定其應執行刑案件，不服臺灣板橋地方法院99
年度聲字第1695號，中華民國99年4 月16日第一審裁定（聲請案
號：臺灣板橋地方法院檢察署99年度執聲字第1097號），提起抗
告，本院裁定如下：
    主  文
抗告駁回。
    理  由
一、抗告意旨略以：抗告人所犯各罪合計為有期徒刑2 年6 月（
    抗告人誤載為2 年10月，計算方式詳如下述），經原裁定定
    應執行刑為有期徒刑2 年5 月，相較於其他相似案件，顯然
    過重；又抗告人已知悔悟，且所犯皆為輕微案件，懇請鈞院
    撤銷原裁定，給予較輕合併刑度云云。
二、按裁判確定前犯數罪者，併合處罰之；數罪併罰，有二裁判
    以上者，依刑法第51條之規定，定其應執行之刑，刑法第50
    條、第53條分別定有明文。次按數罪併罰，應依分別宣告其
    罪之刑為基礎，定其應執行刑，此觀刑法第51條規定自明，
    故一裁判宣告數罪之刑，雖曾經定其執行刑，但如再與其他
    裁判宣告之刑定其執行刑時，前定之執行刑當然失效，仍應
    以其各罪宣告之刑為基礎，定其執行刑，不得以前之執行刑
    為基礎，以與後裁判宣告之刑，定其執行刑，最高法院著有
    59年臺抗字第367 號判例可資參照；而上開更定之應執行刑
    ，不應比前定之應執行刑加計其他裁判所處刑期後為重，否
    則即與法律秩序理念及法律目的之內部界限有違，難認適法
    （最高法院93年度臺非字第192 號判決意旨參照）。
三、經查：本件原裁定以抗告人甲○○先後犯如原裁定附表編號
    1 至6 所示各罪，經分別判處如其附表所示之刑確定，檢察
    官聲請原審法院定其應執行之刑，經原審認聲請為正當，定
    其應執行刑為有期徒刑2 年5 月。經核原裁定所定之應執行
    之刑，均係在各刑中之最長期1 年5 月（附表編號2 、5 、
    6 經臺灣板橋地方法院95年度易字第574 號判決定應執行刑
    為有期徒刑1 年5 月）以上，各刑合併之刑期2 年6 月（其
    中附表編號2 、5 、6 經臺灣板橋地方法院95年度易字第
    574 號判決定應執行刑為有期徒刑1 年5 月；附表編號3 、
    4 經臺灣板橋地方法院98年度易字2613號判決定應執行為6
    月；故附表編號1 至6 合計有期徒刑2 年6 月）以下，則本
    件抗告人獲有減少有期徒刑1 月之利益，原裁定依法合於法
    所定之外部界限，且亦未逾自由裁量之內部性界線，故無違
    誤。抗告意旨徒憑己見，漫詞指摘原裁定不當，為無理由，
    應予駁回。
四、據上論斷，應依刑事訴訟法第412 條，裁定如主文。
中    華    民    國    99    年    5     月    31    日
                  刑事第二十庭審判長法  官  楊貴雄
                                    法  官  林銓正
                                    法  官  許必奇
以上正本證明與原本無異。
不得再抗告。
                                    書記官  高郁婷
中    華    民    國    99    年    5     月    31    日

司法院資訊處製作；財團法人民間司法改革基金會備份。
